Minutes et répertoires du notaire Geoffroy DUSART, 26 mai 1686 - 29 janvier 1717 (étude XXVIII)
Archives nationales
- Minutes de Geoffroy DUSART, 26 mai 1686 - 29 janvier 1717; MC/ET/XXVIII/1 - MC/ET/XXVIII/144
  - Minutes. 1712, mars - 1712, avril, mars 1712 - avril 1712; MC/ET/XXVIII/117
    - Menuisier (alloué) § Contrat pour un an entre Marguerite Bevillier, veuve de François Cotteru, menuisier, et Philippe Lebeau, menuisier, au profit de Pierre Cotteru, fils de François. Logé, nourri et blanchi par son maître. Le maître s'engage de payer audit Cotteru, à la fin de l'année, 50 livres et payer durant l'année 5 sols chaque dimanche, 17 avril 1712; MC/ET/XXVIII/117
      contrat de travail; Bevillier, Marguerite; Cotteru, François; Cotteru, Pierre
    - Bavarre (Barnabé) doreur argenteur fg Saint Antoine § Mariage de .., 24 avril 1712; MC/ET/XXVIII/117
      contrat de mariage; Bavarre, Barnabé
    - Fanoja (Gabriel) menuisier fg. Saint Antoine § alloué, 27 avril 1712; MC/ET/XXVIII/117
      Fanoja, Gabriel
    - Menuisier (alloué) § Contrat pour 3 ans entre Jacques Henault, boulanger, et Gabriel Fanoja, menuisier, au profit de Jean Pillault. Nourri, logé et blanchi par son maître, moyennant 90 livres, 27 avril 1712; MC/ET/XXVIII/117
      contrat de travail; Henault, Jacques; Fanoja, Gabriel; Pillault, Jean
    - Contrat pour 3 ans entre Catherine Fabrice, veuve de Pierre Landry Lemaire, cocher, et Antoine Pillement, peintre d'hasseliers ?, demeurant au faubourg Saint-Antoine, au profit de Michel Landry Lemaire, fils du précédent., 28 avril 1712; MC/ET/XXVIII/117
      contrat d'apprentissage; Saint-Antoine (faubourg); Fabrice, Catherine; Lemaire, Michel Landry; Lemaire, Pierre Landry; Pillement, Antoine; peintre
    - Pillement (Antoine), peintre, faubourg Saint Antoine § alloué, 28 avril 1712; MC/ET/XXVIII/117
      Pillement, Antoine
    - GABRIEL (Jacques) maître serrurier r. Traversière paroisse § Marché de Serrurerie conclu avec Cath. NOBLET veuve L. BRUANT écuyer Cons. du Sen. du P. maison rue Saint-Claude, 5 avril 1718; MC/ET/XXVIII/117
  - Minutes. 1712, mai - 1712, juin, mai 1712 - juin 1712; MC/ET/XXVIII/118
    - MENUISIER en EBÈNE (Alloué) § Alloué .. de DELAFOSSE (Pierre) âgé de 15 ans pour 3 ans chez DELAFOSSE (François) qui le nourrit, loge, couche blanchit moyennant 50 livres, 1712; MC/ET/XXVIII/118
    - DELAFOSSE (François) menuisier en ébène faubourg Saint-Antoine § Alloué chez .., 1er mai 1712; MC/ET/XXVIII/118
      Delafosse, François
    - Delafosse (François) menuisier en ébène rue de Charonne § alloué, 2 mai 1712; MC/ET/XXVIII/118
    - Desouches (Valentin) Sculpteur fg. Saint Antoine § obligation, 2 mai 1712; MC/ET/XXVIII/118
      obligation; Desouches, Valentin
    - Odier (Jean) serrurier des bâtiments du roi à Versailles § procuration de la veuve de .., 2 mai 1712; MC/ET/XXVIII/118
      procuration; Odier, Jean
    - GENISSEAU (Charles) Marqueteur faubourg Saint-Antoine § Alloué chez .., 2 mai 1712; MC/ET/XXVIII/118
    - ébéniste (alloué) § Contrat pour 3 ans entre Noël Delafosse, bourgeois de Paris, et François Delafosse, menuisier en ébène, au profit de Pierre Delafosse, âgé de 15 ans, fils de Noël. Logé, nourri et blanchi par son maître. Moyennant 100 livres, 2 mai 1712; MC/ET/XXVIII/118
    - Riot (Pierre Nicolas), maître menuisier à Nemours § Mariage du fils de .., 8 mai 1712; MC/ET/XXVIII/118
      contrat de mariage; Riot, Pierre Nicolas
    - Coulon (Jean) ébéniste rue de Charenton § alloué, 9 mai 1712; MC/ET/XXVIII/118
    - GODIN (Alexandre) menuisier faubourg Saint-Antoine § Bail à rente., 9 mai 1712; MC/ET/XXVIII/118
      bail; Godin, Alexandre
    - EBENISTE (Alloué) § .. de DUVAL (Pierre) pour 6 ans chez COULLON (Jean) rue de Charenton que le nourrit les 4 derniers années, le loge et couche moyennant 60 livres., 9 mai 1712; MC/ET/XXVIII/118
    - ébéniste (alloué) § Contrat pour 6 ans entre Pierre Duval, ouvrier en la manufacture royale des Glaces, et Jean Coulon, ébéniste, au profit de Pierre Duval, fils de Pierre. Nourri pendant les 4 derniers années, logé et couché pendant tout le temps par son maître. S.d.d. sauf 60 livres en cas de rupture., 9 mai 1712; MC/ET/XXVIII/118
    - Deroully (Léon) entrepreneur de bâtiments à Paris § Mariage du fils de feu .., 10 mai 1712; MC/ET/XXVIII/118
      contrat de mariage; Deroully, Léon
    - Deroully (Etienne) menuisier fg. Saint Antoine § Mariage de .., 10 mai 1712; MC/ET/XXVIII/118
      contrat de mariage; Deroully, Etienne
    - LAMBERT (Martin) Verrier Faïencier faubourg Saint-Antoine § Certificat, 11 mai 1712; MC/ET/XXVIII/118
      Lambert, Martin
    - Fromager (Martin), maître peintre et sculpteur, grande rue du faubourg Saint Antoine § Convention déposée, 11 mai 1712; MC/ET/XXVIII/118
    - PINTRE Sculpteur grde rue faubourg Saint-Antoine § Convention ..., 11 mai 1712; MC/ET/XXVIII/118
    - Convention entre Guillaume Martin, peintre vernisseur, demeurant rue Saint-Bernard, et François Philippe Dubercelle, peintre dessinateur., 16 mai 1712; MC/ET/XXVIII/118
      convention; Saint-Bernard (rue); Dubercelle, François Philippe; Martin, Guillaume; dessinateur; peintre; peintre
    - Dubercelle (François Philippe), peintre et dessinateur, grande rue du Faubourg Saint-Antoine § Convention, 16 mai 1712; MC/ET/XXVIII/118
      convention; Dubercelle, François Philippe
    - DES MAISONS (Nicolas) Maître maçon § Marché passé par .., 17 mai 1712; MC/ET/XXVIII/118
      marché; Des Maisons, Nicolas
    - Serrurier (alloué) § Contrat pour 3 1/2 ans entre Nicolas Chalard, vannier, et François Henry, serrurier, au profit de Louis Chalard, âgé de 16 ans, fils de Nicolas. Nourri par son maître pendant les deux dernières années, couché pendant tout le temps. S.d.d., sauf 30 livres en cas de rupture., 17 mai 1712; MC/ET/XXVIII/118
    - Henry (François) serrurier fg. Saint Antoine § alloué, 17 mai 1712; MC/ET/XXVIII/118
      Henry, François
    - Brebion (Jacques) marchand joaillier rue de Charonne § Vente, 18 mai 1712; MC/ET/XXVIII/118
      acte de vente; Brebion, Jacques
    - Honoré (Gabriel) menuisier à Paris § Mariage de la fille de feu .., 19 mai 1712; MC/ET/XXVIII/118
      contrat de mariage; Honoré, Gabriel
    - Bichery (Charles) maître sculpteur à Rouen § obligation, 21 mai 1712; MC/ET/XXVIII/118
      obligation; Bichery, Charles
    - Clouzier (Jacques) horloger rue Saint-Antoine § bail, 25 mai 1712; MC/ET/XXVIII/118
    - CHARLES (Germain) Sculpteur Grde rue faubourg Saint-Antoine § Mariage de .., 25 mai 1712; MC/ET/XXVIII/118
      contrat de mariage; Charles, Germain
    - Charles (Jacques Germain) sculpteur grande rue du fg. Saint Antoine § Mariage de .., 26 mai 1712; MC/ET/XXVIII/118
      contrat de mariage; Charles, Jacques Germain
    - Ravinet (Claude), maître menuisier, faubourg Saint-Antoine § Remariage de la veuve de .., 26 mai 1712; MC/ET/XXVIII/118
      Ravinet, Claude
    - MARQUETEUR (Alloué) § .. de DUPRÉ (Annie) pour 18 mois, avec GENISSEAU (Charles) moyennant 100 livres., 27 mai 1712; MC/ET/XXVIII/118
    - ROUSSEL (Jacques) menuisier Rue de la Roquette § Substitution., 29 mai 1712; MC/ET/XXVIII/118
      Roussel, Jacques
    - Sion (Nicolas) maçon à Montreuil § Mariage du fils de feu .., 2 juin 1712; MC/ET/XXVIII/118
      contrat de mariage; Sion, Nicolas
    - Sion (Nicolas) maçon à Montreuil § Mariage de .., 2 juin 1712; MC/ET/XXVIII/118
    - Foulon (Nicolas) Sculpteur rue du Roi de Sicile § Convention, 7 juin 1712; MC/ET/XXVIII/118
    - Philipon (François) maçon rue Jean Beausire § Marché, 12 juin 1712; MC/ET/XXVIII/118
      marché; Philipon, François
    - Regnault (Jacques), menuisier, rue Sainte-Marguerite § Mariage de la fille de .., 12 juin 1712; MC/ET/XXVIII/118
      contrat de mariage; Regnault, Jacques
    - Porlier (Charles), maître menuisier à Paris § Mariage du fils de feu .., 12 juin 1712; MC/ET/XXVIII/118
      contrat de mariage; Porlier, Charles
    - Porlier (Pierre), menuisier, rue Saint Nicolas § Mariage de .., 12 juin 1712; MC/ET/XXVIII/118
      contrat de mariage; Porlier, Pierre
    - Moulin (Pierre) ébéniste fg. Saint Antoine § Vente, 15 juin 1712; MC/ET/XXVIII/118
    - La pierre (Hyacinthe) menuisier rue de Lappe § procuration, 15 juin 1712; MC/ET/XXVIII/118
      procuration; La Pierre, Hyacinthe
    - Procuration à Claude Tanevot, inspecteur des bâtiments du roi, demeurant à Versailles., 17 juin 1712; MC/ET/XXVIII/118
      procuration; Versailles (Yvelines); Tanevot, Claude; inspecteur (Ancien Régime)
    - Fillon (Louis) ébéniste fg. Saint Antoine § Alloué, 19 juin 1712; MC/ET/XXVIII/118
    - CHARTIER (François) Maçon Rue des Filles Dieu. § Alloué du fils de .., 19 juin 1712; MC/ET/XXVIII/118
      Chartier, François
    - EBENISTE (Alloué) § .. de BODET (Gabriel) âgé de 15 ans pour 4 ans avec FILLON (Louis) qui le nourri, couché, logé, 19 juin 1712; MC/ET/XXVIII/118
    - ébéniste (alloué) § Contrat pour 4 ans entre Elisabeth Lataille, veuve de François Chartier, maçon et Louis Fillon, ébéniste, au profit de Louis Gabriel Bodet, fils de Gabriel Bodet, premier mari de Lataille. Logé, nourri et blanchi par son maître. S.d.d., 19 juin 1712; MC/ET/XXVIII/118
    - PETIT (Nicolas) menuisier ébéniste faubourg Saint-Antoine § Convention .., 19 juin 1712; MC/ET/XXVIII/118
      Petit, Nicolas
    - FLEURY (François) menuisier ébéniste faubourg Saint-Antoine § Convention .., 19 juin 1712; MC/ET/XXVIII/118
      Fleury, François
    - Delis (Jean) ébéniste fg. Saint Antoine § Convention, 28 juin 1712; MC/ET/XXVIII/118
      Delis, Jean
    - Desforges (Michel) ébéniste fg. Saint Antoine § Convention, 28 juin 1712; MC/ET/XXVIII/118
      Desforges, Michel
    - BILIER (Jean) Ebéniste faubourg Saint-Antoine § Convention, 28 juin 1712; MC/ET/XXVIII/118
      Bilier, Jean
  - Minutes. 1712, juillet - 1712, août, juillet 1712 - août 1712; MC/ET/XXVIII/119
    - Contrat pour 3 ans entre Christophe Gouvard et Guillaume Martin, vernisseur et graveur sur vernis, demeurant au faubourg Saint-Antoine, au profit d'André Gouvard, âgé de 15 ans, fils du précédent., 10 juillet 1712; MC/ET/XXVIII/119
      contrat d'apprentissage; Saint-Antoine (faubourg); Gouvard, André; Gouvard, Chridtophe; Martin, Guillaume; graveur; ébéniste
    - Herent (Jean) serrurier fg. Saint Antoine § Vente d'un métier, 12 juillet 1712; MC/ET/XXVIII/119
      acte de vente; Herent, Jean
    - Godelart (Jean) ébéniste fg. Saint Antoine § alloué, 17 juillet 1712; MC/ET/XXVIII/119
    - Bardau (Pierre) maçon fg Saint Antoine § Constitution, 20 juillet 1712; MC/ET/XXVIII/119
      constitution de rente; Bardau, Pierre
    - Guignard (Louis) ébénistes fg, Saint Antoine § alloué, 25 juillet 1712; MC/ET/XXVIII/119
      Guignard, Louis
    - ébéniste (alloué) § Contrat pour 5 ans entre Louis Girard, et Louis Guignard, ébéniste, au profit de Louis Catois, âgé de 15 ans. Logé, nourri et blanchi par son maître. Moyennant 150 livres., 25 juillet 1712; MC/ET/XXVIII/119
    - Pigalle (Jean), maître menuisier, rue Neuve Saint Martin § Marché, 11 août 1712; MC/ET/XXVIII/119
      marché; Pigalle, Jean
    - Suret (Melchior) maître potier d'étain rue Saint Antoine § Mariage de .., 11 août 1712; MC/ET/XXVIII/119
      contrat de mariage; Suret, Melchior
    - Sarrazin (Nicolas) maître maçon rue Neuve Saint Sauveur § bail, 15 août 1712; MC/ET/XXVIII/119
      bail; Sarrazin, Nicolas
    - Fauquer (Louis) Sculpteur à Paris § Mariage du fils de .., 15 août 1712; MC/ET/XXVIII/119
      contrat de mariage; Fauquer, Louis
    - Fauquer (Antoine) maître sculpteur fg. Saint Antoine § Mariage de .., 15 août 1712; MC/ET/XXVIII/119
      contrat de mariage; Fauquer, Antoine
    - Beaune (Michel) maçon à Picpus en qualité de tuteurs § Inventaire, 17 août 1712; MC/ET/XXVIII/119
      inventaire; Beaune, Michel
    - Menuisier (alloué) § Contrat pour 4 ans entre Elisabeth Lecointe, veuve de François Guillet, voiturier par terre, et Etienne Dreuilly, menuisier, au profit de Jean Robert Guillet, fils de François. Logé et nourri par son maître, sans deniers déboursés, sauf 60 livres en cas de rupture., 17 août 1712; MC/ET/XXVIII/119
      contrat de travail; Lecointe, Elisabeth; Guillet, François; Dreuilly, Etienne; Guillet, Jean Robert
    - Drouilly (Etienne) menuisier rue de Charonne § alloué, 17 août 1712; MC/ET/XXVIII/119
      Drouilly, Etienne
    - Beaune (Michel) maçon à Picpus § bail, 20 août 1712; MC/ET/XXVIII/119
      bail; Beaune, Michel
    - Guitton (Jacques) marchand tapissier fg. Saint Antoine § transport de rente, 25 août 1712; MC/ET/XXVIII/119
      transport de droits; Guitton, Jacques
    - Huë (Pierre) marchand tapissier à Paris § Compte et décharge, 26 août 1712; MC/ET/XXVIII/119
      Huë, Pierre
  - Minutes. 1712, septembre - 1712, octobre, septembre 1712 - octobre 1712; MC/ET/XXVIII/120
    - Poultier (Michel), maître menuisier, rue du Calvaire § Consentement .., 6 septembre 1712; MC/ET/XXVIII/120
      ratification; Poultier, Michel
    - GODELARD (Jean) Ebéniste faubourg Saint-Antoine § Alloué chez .., 8 septembre 1712; MC/ET/XXVIII/120
      Godelard, Jean
    - FROMAGEAU (Charles) Menuisier Rue de Charenton § Mise en alloué du fils de .., 8 septembre 1712; MC/ET/XXVIII/120
      Fromageau, Charles
    - EBENISTE (Alloué) § .. de FROMAGEAU (Jacques) âgé de 14 ans pour 4 ans, chez GODELARD (Jean) qui le nourrit loge, couche moyennant 50 livres., 8 septembre 1712; MC/ET/XXVIII/120
    - FOULON (Nicolas) Sculpteur faubourg Saint-Antoine § Titre nouvel .., 9 septembre 1712; MC/ET/XXVIII/120
      titre nouvel; Foulon, Nicolas
    - CAPIERE (Nicolas) Maçon faubourg Saint-Antoine § Mariage de .., 13 septembre 1712; MC/ET/XXVIII/120
      contrat de mariage; Capière, Nicolas
    - DELAMARRE (Jean) Maître maçon Quai des ormes § Marché passé par .., 20 septembre 1712; MC/ET/XXVIII/120
      marché; Delamarre, Jean
    - VAREVUYCK (Adrien), Maître peintre, Rue Saint Antoine § Marché passé par .., 20 septembre 1712; MC/ET/XXVIII/120
      marché; Varevuyck, Adrien
    - Delfosse (Jean-Baptiste), maître peintre, rue Saint-Antoine § Marché passé par .., 20 septembre 1712; MC/ET/XXVIII/120
      marché; Delfosse, Jean-Baptiste
    - PETIT (Nicolas) menuisier ébéniste. faubourg Saint-Antoine § Bail par .., 25 septembre 1712; MC/ET/XXVIII/120
      bail; Petit, Nicolas
    - PETIT (Antoine) menuisier ébéniste faubourg Saint-Antoine § Bail par .., 26 septembre 1712; MC/ET/XXVIII/120
      bail; Petit, Antoine
    - GABRIEL (Martin) Maître Serrurier Rue traversière. § Consentement .., 24 octobre 1712; MC/ET/XXVIII/120
      Gabriel, Martin
  - Minutes. 1712, novembre - 1712, décembre, novembre 1712 - décembre 1712; MC/ET/XXVIII/121
    - FLEURY (Marie François) Ebéniste faubourg Saint-Antoine rue Traversière § Obligation rapportée .., 6 novembre 1712; MC/ET/XXVIII/121
      obligation; Fleury, Marie François
    - GUILLET (Simon) Ebéniste § Vente par la veuve de .., 7 novembre 1712; MC/ET/XXVIII/121
      acte de vente; Guillet, Simon
    - MAUCROY (Louis) Serrurier faubourg Saint Antoine § Vente., 7 novembre 1712; MC/ET/XXVIII/121
      acte de vente; Maucroy, Louis
    - BRIQART (Paul) Maître sculpteur Rue de Lappe § Bail -, 11 novembre 1712; MC/ET/XXVIII/121
      bail; Briqart, Paul
    - Convention entre Guillaume Martin, vernisseur de bois de Chine, demeurant rue Saint-Bernard au faubourg Saint-Antoine, et Pierre Mercier., 15 novembre 1712; MC/ET/XXVIII/121
      convention; Saint-Antoine (faubourg); Saint-Bernard (rue); Martin, Guillaume; Mercier, Pierre; ébéniste
    - MERCIER (Pierre), Peintre en miniature, quai Pelletier § Convention passée par -, 15 novembre 1712; MC/ET/XXVIII/121
      Mercier, Pierre
    - Convention entre Guillaume Martin, maître vernisseur, demeurant au faubourg Saint-Antoine, et François Philippe Dubercelle, maître graveur, demeurant rue Jean Beausire., 17 novembre 1712; MC/ET/XXVIII/121
      convention; Jean-Beausire (rue); Saint-Antoine (faubourg); Dubercelle, François Philippe; Martin, Guillaume; graveur; ébéniste
    - LEFEVRE (Louis) Maître Potier d'étain - Porte Saint-Antoine § Comparution et décharge .., 17 novembre 1712; MC/ET/XXVIII/121
      Lefevre, Louis
    - Martin (Guillaume), maître menuisier, faubourg Saint-Antoine § Conven., 17 novembre 1712; MC/ET/XXVIII/121
      Martin, Guillaume
    - CHAPPU (François) Maître potier d'étain faubourg Saint Denis § Alloué .., 21 novembre 1712; MC/ET/XXVIII/121
      Chappu, François
    - DROUILLY (Etienne) menuisier Rue de Charonne. § Alloué .., 9 décembre 1712; MC/ET/XXVIII/121
    - COLLET (Edmond) Ebéniste grde rue faubourg Saint-Antoine § Alloué chez .., 10 décembre 1712; MC/ET/XXVIII/121
    - EBENISTE (Alloué) § .. de GUINET (Antoine) âgé de 14 ans pour 4 ans chez COLLET (Edouard) qui le nourrit pendant 18 mois moyennant 60 livres, 10 décembre 1712; MC/ET/XXVIII/121
    - (DE) COMMARTEAU (Léonard Maurice) Maçon faubourg Saint-Antoine § Marché passé par .., 11 décembre 1712; MC/ET/XXVIII/121
    - POTET (Nicolas) Marchand joaillier; Rue Saint-Denis § Acte de notoriété .., 28 décembre 1712; MC/ET/XXVIII/121
      Potet, Nicolas
    - PINARD (Jean) Maître maçon Rue Saint-Denis § Quittance .., 28 décembre 1712; MC/ET/XXVIII/121
      quittance; Pinard, Jean
  - Minutes. 1713, janvier - 1713, mars, janvier 1713 - mars 1713; MC/ET/XXVIII/122
    - (DE) COMMARTEAU (Léonard Maurice) Maçon faubourg Saint-Antoine § Marché passé par .., 6 janvier 1713; MC/ET/XXVIII/122
    - FORIAN (Nicolas) Ebéniste grde rue Saint-Antoine § Mariage de .., 8 janvier 1713; MC/ET/XXVIII/122
      contrat de mariage; Forian, Nicolas
    - CHEVILLARD (Jean François) Fontainier du Dauphin Meudon § Convention .., 21 janvier 1713; MC/ET/XXVIII/122
      Chevillard, Jean François
    - CHEVILLARD (Julien) Fontainier du Dauphin Meudon - § Convention passée par .., 21 janvier 1713; MC/ET/XXVIII/122
      Chevillard, Julien
    - CHARLOT (Jean) menuisier faubourg Saint Antoine § Mariage de .., 24 janvier 1713; MC/ET/XXVIII/122
      contrat de mariage; Charlot, Jean
    - Apprentissage de Nicolas Boutry, âgé de 11 ans pour 3 ans chez Guillaume Martin, vernisseur au faubourg Saint-Antoine., 29 janvier 1713; MC/ET/XXVIII/122
      contrat d'apprentissage; Saint-Antoine (faubourg); Boutry, Nicolas; Martin, Guillaume; ébéniste
    - VELLONNE (Pierre) Ebéniste grde rue du faubourg Saint-Antoine § Alloué .., 5 février 1713; MC/ET/XXVIII/122
      Vellonne, Pierre
    - EBENISTE (Alloué) § .. de PORRÉE (Jacques) âgé de 12 ans pour 4 ans chez VELONNE (Pierre) qui le nourrit, couche blanchit moyennant 100 livres, 5 février 1713; MC/ET/XXVIII/122
    - VAREWYCK (Adrien), Maître peintre, en cuir doré Rue Saint-Antoine § Marché passé par .., 8 février 1713; MC/ET/XXVIII/122
      marché; Varewyck, Adrien
    - BAKA (Mathurin) Serrurier faubourg Saint-Antoine § Marché de métier -, 15 février 1713; MC/ET/XXVIII/122
      marché; Baka, Mathurin
    - BOCANTIN (André) fontainier à la machine de Marly § Bail, 16 février 1713; MC/ET/XXVIII/122
      bail; Bocantin, André
    - MELON (Antoine) Serrurier faubourg Saint-Antoine § Bail., 21 février 1713; MC/ET/XXVIII/122
      bail; Melon, Antoine
    - BAUDOIN (Antoine) menuisier Pont Marie § Mariage de .., 24 février 1713; MC/ET/XXVIII/122
      contrat de mariage; Baudoin, Antoine
    - LANDOT (Louis) Serrurier; Rue de Montreuil § Obligation déposée .., 24 février 1713; MC/ET/XXVIII/122
      obligation; Landot, Louis
    - LANDOT (Louis) Maître Serrurier; Rue de Montreuil § Mariage de la fille de .., 24 février 1713; MC/ET/XXVIII/122
      contrat de mariage; Landot, Louis
    - VUATEBLED (Louis) Serrurier Grde rue du faubourg Saint-Antoine § Mariage de .., 26 février 1713; MC/ET/XXVIII/122
      contrat de mariage; Vuatebled, Louis
    - MASSE (Dominique) Tapissier Fabrique des Gobelins faubourg Saint-Antoine § Marché passé par .., 28 février 1713; MC/ET/XXVIII/122
      marché; Masse, Dominique
    - Quittance de Heurelle Lebreton, graveur ordinaire du roi, demeurant au pavillon des Tuileries., 1er mars 1713; MC/ET/XXVIII/122
      Précisions sur les lieux: Paris--Tuileries (palais des, pavillon)
      quittance; Tuileries (palais des); Lebreton, Heurelle; graveur
    - GUILLARD (Pierre) Maître ébéniste Paroisse Saint-Eustache Rue Plâtrière § Marché passé .., 10 mars 1713; MC/ET/XXVIII/122
      marché; Guillard, Pierre
    - COLLIN (Jean) Maître menuisier faubourg Saint Antoine § Notoriété, 10 mars 1713; MC/ET/XXVIII/122
    - VELONNE (Pierre) Ebéniste grde rue du faubourg Saint-Antoine § Marché passé par .., 10 mars 1713; MC/ET/XXVIII/122
      marché; Velonne, Pierre
    - RICOS (Bruno), Maître peintre, Rue Saint-Antoine § Transport de bail .., 16 mars 1713; MC/ET/XXVIII/122
      bail; Ricos, Bruno
    - Renonciation concernant Jean Aubert, architecte des bâtiments du duc d'Orléans., 24 mars 1713; MC/ET/XXVIII/122
      renonciation; Aubert, Jean (1680-1741); architecte
    - EBENISTE (Alloué) § .. de VAILLANT (Mathieu) pour 18 mois, chez MOUCHELET (Philippe) moyennant 150 livres., 27 mars 1713; MC/ET/XXVIII/122
    - MOUCHELET (Philippe) Ebéniste faubourg Saint Antoine § Alloué chez -, 27 mars 1713; MC/ET/XXVIII/122
      Mouchelet, Philippe
    - Apprentissage de Claude Daubuchon pour 4 ans chez Nicolas Riquier, sculpteur, moyennant 40 livres., 28 mars 1713; MC/ET/XXVIII/122
      contrat d'apprentissage; Daubuchon, Claude; sculpteur
    - BAILLY (Jean) Ebéniste; faubourg Saint-Antoine § Mariage de la fille de .., 28 mars 1713; MC/ET/XXVIII/122
      contrat de mariage; Bailly, Jean
    - RIQUIER (Nicolas) Sculpteur faubourg Saint-Antoine § Alloué chez .., 28 mars 1713; MC/ET/XXVIII/122
      Riquier, Nicolas
    - Patry (André), orfèvre joaillier, rue Saint-Jacques § Mariage .., 16 février 1716; MC/ET/XXVIII/122
      contrat de mariage; Patry, André
  - Minutes. 1713, avril - 1713, juin, avril 1713 - juin 1713; MC/ET/XXVIII/123
    - Caille (Michel Marin) ébéniste grande rue des fg. Saint Antoine § transport, 1er avril 1713; MC/ET/XXVIII/123
      Caille, Michel Marin
    - Daniel (Jean) maître maçon rue de la Luni § Mainlevée, 1er avril 1713; MC/ET/XXVIII/123
      Daniel, Jean
    - Agis (Nicolas) maçon à Montreuil § Vente à .., 2 avril 1713; MC/ET/XXVIII/123
      acte de vente; Agis, Nicolas
    - Menuisier (alloué) § Contrat pour une année et demie entre Nicole Bourdin, veuve de François Leblanc, cocher, et Philippe Sellier, menuisier, au profit de Joseph Leblanc, fils de François. Nourri et logé par son maître, sans deniers déboursés, sauf 150 livres en cas de rupture., 3 avril 1713; MC/ET/XXVIII/123
      contrat de travail; Bourdin, Nicolas; Leblanc, François; Sellier, Philippe; Leblanc, Joseph
    - Sellier (Philippe), menuisier, faubourg Saint-Antoine § Alloué, 3 avril 1713; MC/ET/XXVIII/123
      contrat de travail; Sellier, Philippe
    - Racine (Philippe) Serrurier en ressorts de carrosse rue de Charenton § Inventaire après décès de la femme de .., 6 avril 1713; MC/ET/XXVIII/123
      inventaire; Racine, Philippe
    - Barillet (Antoine) ébéniste fg. Saint Antoine § alloué, 23 avril 1713; MC/ET/XXVIII/123
      Barillet, Antoine
    - ébéniste (alloué) § Contrat pour 4 ans entre François Dimanche, ouvrier en la Verrerie, et Antoine Barillet, ébéniste, au profit de Jean Dimanche, fils de François. Logé et couché par son maître, nourri par lui excepté du pain pendant les 6 premiers mois. S.d.d. sauf 100 livres en cas de rupture., 23 avril 1713; MC/ET/XXVIII/123
    - Convention entre Guillaume Martin, vernisseur, demeurant au faubourg Saint-Antoine, et François Philippe Dubercelle, graveur., 1er mai 1713; MC/ET/XXVIII/123
      convention; Saint-Antoine (faubourg); Dubercelle, François Philippe; Martin, Guillaume; graveur; ébéniste
    - Du Bercelle (François Philippe) graveur; fg. Saint Antoine § Convention, 1er mai 1713; MC/ET/XXVIII/123
      Du Bercelle, François Philippe